src/morphology/stems/nouns.lexc
LEXICON nouns
ваˮноʼ:ваˮно N_ВЫӇО  "lepoaika" ;
ватаӈгосьʼ:ватаӈгось N_НЕНЭЦИЕ  "köysi, touvi" ;
выʼ:вы N_ВЫӇО  "tundra" ;
выньʼ:вынь N_НЕНЭЦИЕ  "paula" ;
вэʼ:вэ N_МУНО  "koira" ;
енерцьʼ:енерць N_НЕНЭЦИЕ  "ampumisväline" ;
ерˮ:ерˮ N_ТАРЕ  "keskus" ;
есʼ:ес N_ВЫӇО  "ansa" ;
илʼ:ил N_ИЛЪЕ  "elämä" ;
илебцьʼ:илебць N_НЕНЭЦИЕ  "villipeura" ;
лабацьʼ:лабаць N_НЕНЭЦИЕ  "viiri" ;
лахабˮ:лахаб N_СЕРО  "pintarasva" ;
лахацьʼ:лахаць N_НЕНЭЦИЕ  "mätäs" ;
манˮ:ман N_МАНСО  "pensas" ;
масерˮ:масер N_ТАРЕ  "tupsu" ;
масерˮ:мэсяр N_ТАРЕ  "tupsu" ;
масерˮ:масяр N_ТАРЕ  "tupsu" ;
маяʼ:мая N_ВЫӇО  "hätä" ;
муʼ:му N_МУНО  "ääni" ;
муноцьʼ:муноць N_НЕНЭЦИЕ  "parta viikseineen" ;
мыʼ:мы N_МУНО  "vatsa" ;
мэдабцьʼ:мэдабць N_НЕНЭЦИЕ  "reuma" ;
мэдацьʼ:мэдаць N_НЕНЭЦИЕ  "niveltulehdus" ;
мэдцьʼ:мэдць N_НЕНЭЦИЕ  "loismato" ;
мяроʼ:мяро N_ВЫӇО  "ihmisen kuolinpaikkaan pystytetty pieni kota" ;
надʼ:над N_ВЫӇО  "räkä" ;
нароʼ:наро N_ВЫӇО  "reen turkisistuin" ;
ненэцьʼ:ненэць N_НЕНЭЦИЕ  "nenetsi" ;
нерацьʼ:нераць N_НЕНЭЦИЕ  "ämpäri" ;
нерцьʼ:нерць N_НЕНЭЦИЕ  "vesisanko" ;
нинарˮ:нинар N_ТАРЕ  "rivi" ;
нинарˮ:ниныр N_ТАРЕ  "rivi" ;
нинзиʼ:нинзи N_ВЫӇО  "kitalaki" ;
нирˮ:нир N_ТАРЕ  "kahva" ;
нирцьʼ:нирць N_ИЛЪЕ  "kulmakarva" ;
нубцьʼ:нубць N_НЕНЭЦИЕ  "seisomispaikka" ;
нубцьʼ:нусь N_НЕНЭЦИЕ  "seisomispaikka" ;
нылʼ:ныл N_ВЫӇО  "lepo" ;
нюрˮ:нюр N_ТАРЕ  "poronnahasta kodanrungon peite" ;
нюрцямʼ:нюрцямʼ N_НЮБЕ  "huvi" ;
няʼ:ня N_ВЫӇО  "suu" ;
няркнабцьʼ:няркнабць N_ИЛЪЕ  "huoli" ;
парасьʼ:парась N_ИЛЪЕ  "sika" ;
пареʼ:паре N_ВЫӇО  "paaluilla seisova aitta" ;
пареʼ:паря N_ВЫӇО  "paaluilla seisova aitta" ;
парэʼ:парэ N_ВЫӇО  "kaira" ;
пахаʼ:паха N_ПАХАЁ  "(puun) tyvi" ;
пеʼ:пе N_ИЛЪЕ  "kämmen" ;
пензерˮ:пензер N_ТАРЕ  "šamaanirumpu" ;
пензерˮ:пензяр N_ТАРЕ  "šamaanirumpu" ;
пибтяʼ:пибтя N_ВЫӇО  "alahuuli" ;
пицяʼ:пиця N_ВЫӇО  "(reen) puikko" ;
поʼ:по N_ПОЁ  "väli" ;
пыядарˮ:пыядар N_ТАРЕ  "suohyttynen" ;
пяцяʼ:пяця N_ВЫӇО  "reiällä puupala reessä mistä valjaat menevät läpi" ;
седцьʼ:седць N_НЕНЭЦИЕ  "lukko" ;
седяʼ:седя N_ВЫӇО  "kuura" ;
сересь:сересь N_НЕНЭЦИЕ  " viila" ;
сиʼ:си N_ИЛЪЕ  "kodan takaosa (pyhä alue)" ;
сиʼ:си N_ИЛЪЕ  "(poro)???" ;
сиʼ:си N_ИЛЪЕ  "kansi" ;
силерˮ:силер N_ТАРЕ  "harmaalokin poikanen" ;
синдерˮ:синдер N_ТАРЕ  "kansi" ;
сэдоʼ:сэдо N_ВЫӇО  "pisto" ;
сэлʼ:сэл N_ВЫӇО  "kuivuus" ;
сэранзьʼ:сэранзь N_НЕНЭЦИЕ  "ohut jääkerros maanpinnalla" ;
сюʼ:сю N_ВЫӇО  "napa" ;
сюртеӈгосьʼ:сюртеӈгось N_НЕНЭЦИЕ  "värttinä" ;
сялʼ:сял N_ВЫӇО  "kainalo" ;
таʼ:та N_ВЫӇО  "kesä" ;
таˮнёʼ:таˮнё N_ВЫӇО  "letti" ;
тадэʼ:тадэ N_ВЫӇО  "ruoanpala hampaiden välissä" ;
танзерˮ:танзер N_ТАРЕ  "sinerrys" ;
тарˮ:тар N_ТАРЕ  "karva" ;
тахаʼ:таха N_ПАХАЁ  "(kodan) lumivalli" ;
тирˮ:тир N_ТАРЕ  "pinta" ;
тоʼ:то N_ВЫӇО  "huopa" ;
тодабцьʼ:тодабць N_НЕНЭЦИЕ  "nuotio" ;
туцяʼ:туця N_ВЫӇО  "naisten ompeluvälinepussi" ;
тыдэʼ:тыдэ N_ВЫӇО  "sembra" ;
тынзяʼ:тынзя N_ВЫӇО  "suopunki" ;
тырцэʼ:тырцэ N_ВЫӇО  "kiiski" ;
тырцэʼ:тырцу N_ВЫӇО  "kiiski" ;
тыцяʼ:тыця N_ВЫӇО  "pihdit" ;
тэʼ:тэ N_МУНО  "jänne" ;
тэцяʼ:тэця N_ВЫӇО  "pyyhe" ;
тюсерˮ:тюсер N_ТАРЕ  "nahanpalanen" ;
хабцяʼ:хабця N_ВЫӇО  "sairaus" ;
хабейʼ:хабей N_ИЛЪЕ  "hanttinainen" ;
хадёʼ:хадё N_ВЫӇО  "vahinko" ;
халэʼ:халэ N_ВЫӇО  "valas" ;
харэʼ:харэ N_ВЫӇО  "ahtojää" ;
хоˮниʼ:хоˮни N_ВЫӇО  "tanko kojassa makodan vieressä" ;
хоˮниʼ:хуни N_ВЫӇО  "tanko kojassa makodan vieressä" ;
худяʼ:худя N_ВЫӇО  "mälvi" ;
юрˮ:юр N_ТАРЕ  "voi" ;
яʼ:я N_ВЫӇО  "noki" ;
ядацьʼ:ядаць N_НЕНЭЦИЕ  "matkasauva" ;
яӈгацьʼ:яӈгаць N_НЕНЭЦИЕ  "nuija" ;
ёʼ:ё N_ВЫӇО  "kulma" ;
ёльцьʼ:ёльць N_ИЛЪЕ  "aika" ;
ёмзяʼ:ёмзя N_ВЫӇО  "lumisade" ;
ёнарˮ:ёнар N_ТАРЕ  "reunasta tehty viimeistely" ;
ёрцьʼ:ёрць N_НЕНЭЦИЕ  "nuotta" ;
ӈартиʼ:ӈарти N_ВЫӇО  "partahylje" ;
ӈарӈоʼ:ӈарӈо N_МУНО  "nenärusto" ;
ӈахаʼ:ӈаха N_ВЫӇО  "peukalolihas" ;
ӈокасьʼ:ӈокась N_НЕНЭЦИЕ  "huivi" ;
ӈохоʼ:ӈохо N_ВЫӇО  "kupu (riekon)" ;
ӈынеʼ:ӈыне N_ВЫӇО  "alanko" ;
ӈэвэйцьʼ:ӈэвэйць N_НЕНЭЦИЕ  "kallo" ;
ӈэдеʼ:ӈэде N_ВЫӇО  "kilpi" ;
ӈэмоʼ:ӈэмо N_ВЫӇО  "ulkonäkö" ;
ӈэсоʼ:ӈэсо N_ВЫӇО  "nivel" ;
ӈэсяʼ:ӈэся N_ВЫӇО  "säkki" ;
